臺灣板橋地方法院民事裁定　　　　　　99年度司家聲字第67號
聲　請　人　財政部國有財產局臺灣北區辦事處（即被繼承人江
　　　　　　澄發之遺產管理人）
法定代理人　陳文龍
上列聲請人因擔任被繼承人江澄發之遺產管理人聲請核定報酬，
本院裁定如下：
    主      文
聲請人得請求代為管理被繼承人江澄發遺產之報酬及墊付費用合
計新臺幣陸萬捌仟捌佰玖拾貳元。
聲請程序費用由被繼承人江澄發之遺產負擔。
    理      由
一、本件聲請意旨略以：鈞院98年度財管字第58號民事裁定選任
    聲請人為被繼承人江澄發之遺產管理人，依民法第1183條規
    定：「遺產管理人得請求報酬，其數額由親屬會議按其勞力
    及其與被繼承人之關係酌定之。」惟本案並無親屬會議可資
    酌定報酬數額，爰依財政部訂頒「代管無人承認繼承遺產作
    業要點」第14點第（3） 款規定「管理報酬，應依民法第11
    83條規定，聲請法院酌定，並請優先分配，其請求標準，不
    得低於孳息收入部分十分之三及遺產現值百分之一。」。查
    被繼承人江澄發遺有臺北縣土城市○○段63地號等房地，遺
    產總值共計654萬4,668元，管理報酬依上開要點規定，按遺
    產總值百分之1計算為5,447元；另聲請人於代管遺產期間共
    墊付費用3,445元，是聲請人管理遺產期間之管理費用共計6
    萬5,481 元，為此聲請酌定被繼承人江澄發之遺產管理人報
    酬等語。
二、按遺產管理人得請求報酬，其數額由親屬會議按其勞力及其
    與被繼承人之關係酌定之；被繼承人無親屬會議可資酌定報
    酬數額，遺產管理職務終結前，應依民法第1183條規定，聲
    請法院酌定報酬，其請求標準不得低於孳息收入部分十分之
    三及遺產現值百分之一，財政部訂頒之「代管無人承認繼承
    遺產作業要點」第14點第3 項規定可資參考。經查：
（一）聲請人主張其前經本院98年度財管字第58號民事裁定選任
      為被繼承人江澄發之遺產管理人，此有聲請人提出本院98
      年度財管字第58號民事裁定影本為證，自堪信為真實。
（二）被繼承人江澄發遺有土城市○○段0000-0000地號（持分1
      萬分之90）土地暨其上土城市○○段00000-000 建號之建
      物，經本院民事執行處委託臺灣金融資產服務股份有限公
      司核定該不動產之最低拍賣價額總值為5,300,000 元，此
      有聲請人所提土地暨建物登記謄本、臺灣金融資產服務股
      份有限公司99年11月11日99板金職忠字第367 號通知影本
      為證。被繼承人江澄發另遺有土城市○○段63地號等16筆
      土地及臺北縣土城市○○路○段287巷11弄15號之未登記建
      物，其土地及建物現值依據該16筆土地登記謄本上所載之
      公告土地現值及財政部財稅資料中心提供之調件明細表內
      房地現值金額計算，共計1,244,668 元，亦有聲請人提出
      之土地登記公務用謄本及調件明細表影本附卷可稽，是被
      繼承人上開遺產總值合計為6,544,668元。
（三）聲請人因管理被繼承人江澄發遺產所墊付之費用合計為3,
      445 元，此有聲請人所提出之被繼承人江澄發遺產管理費
      用計算表1 件、墊付費用明細暨單據影本等件在卷足憑。
（四）本件被繼承人江澄發無親屬會議可資酌定報酬數額，聲請
      人依民法第1183條之規定，按上開財政部訂頒「代管無人
      承認繼承遺產作業要點」之標準，依被繼承人遺產（即6,
      544,668元）現值百分之一計算請求代管遺產之報酬65,44
      7 元（元以下四捨五入），以及墊付費用3,445 元，合計
      共68,892元。本院參酌前開卷附被繼承人遺產相關資料、
      遺產管理費用計算表、墊付費用單據等，經核聲請人聲請
      酌定上開數額，尚無不合，應予准許。
三、依非訟事件法第21條第2 項、民事訴訟法第78條及第95 條
    ，裁定如主文。
四、如對本裁定抗告須於裁定送達後10日內向本院提出抗告狀，
    並繳納抗告費新臺幣1,000 元。
中    華    民    國   100    年    3     月    8     日
                  家事法庭      司法事務官  翟天翔